臺灣板橋地方法院刑事判決　　　　　　 100年度易字第2702號
公　訴　人　臺灣板橋地方法院檢察署檢察官
被　　　告　莫進枝
上列被告因傷害案件，經檢察官提起公訴（100 年度偵字第1118
1 號），本院依簡式審判程序判決如下：
    主  文
莫進枝傷害人之身體，處拘役拾日，如易科罰金，以新臺幣壹
仟元折算壹日。
    事  實
一、莫進枝與紀宗億是分別居住於新北市○○區○○街331 巷50
    之3 號、50之2 號之上下樓鄰居，雙方平日因噪音問題素有
    嫌隙，緣於民國100 年3 月12日凌晨1 時許，紀宗億認為莫
    進枝在其上開住處製造噪音，影響樓下之居家安寧，遂上樓
    至莫進枝上開住處門外，與在該住處內之莫進枝，相隔紗門
    發生口角爭執，詎莫進枝竟因而心生不滿，基於傷害人之身
    體之犯意，手持保溫瓶，將其內熱水朝紀宗億臉部方向潑灑
    ，該熱水穿過紗門，直接潑中閃躲不及之紀宗億，致紀宗億
    受有左耳燙傷之傷害。嗣因紀宗億報警處理，經警循線偵辦
    ，始悉上情。
二、案經紀宗億訴由新北市政府警察局海山分局報請臺灣板橋地
    方法院檢察署檢察官偵查起訴。本院於準備程序進行中，被
    告就被訴事實為有罪之陳述，經告知被告簡式審判程序之旨
    ，並聽取當事人意見後，裁定進行簡式審判程序。
    理  由
一、上揭事實，業據被告莫進枝於本院審理時認罪不諱，核與告
    訴人紀宗億於警詢及檢察官偵訊時之指訴情節相符，且有證
    人即現場目擊者紀文結、當時前往現場處理之警員韋騰浩於
    檢察官偵訊時之證述可參，此外並有中英醫院診斷證明書1
    份附卷可稽。兼以被告最初於警詢時所供：我是以保溫瓶裝
    約50至60度的熱水潑對方…我因要趕對方走，便隨手從正在
    保溫的熱水瓶裝熱水去潑對方，我當時因為很生氣沒有顧慮
    到很多等語（見偵卷第6 頁）；另於本院審理時供稱：我當
    時潑水是潑到告訴人的臉等語（見本院100 年9 月14日審判
    筆錄第3 頁），益徵被告當時因噪音問題與告訴人紀宗億發
    生口角爭執之際，確有手持保溫瓶，將其內熱水朝紀宗億之
    臉部方向潑灑之行為。而被告係具備通常智識程度之成年人
    ，對於人之身體接觸熱水將會造成傷害乙節，衡情絕無不知
    之理，其當時悍然將熱水潑向告訴人之臉部，主觀上有傷害
    之犯意，至為灼然。雖被告於檢察官偵訊時起初辯稱：我當
    時一開門，告訴人（筆錄誤載為被告）弟弟就持球棒要打我
    ，我就閃開，手不小心才將杯中熱水潑灑出去云云（見偵卷
    第27頁），嗣改謂：當天是告訴人拿球棒打紗門，撞到我，
    我閃避不及才將熱水潑到告訴人云云（見偵卷第50頁），另
    於本院審理時曾經表示：告訴人過來踢門，我開門後，告訴
    人就撞過來，撞到我的臉，我才把手上的熱水潑到告訴人的
    臉云云（見本院100 年9 月14日審判筆錄第2 頁），然上開
    歷次說詞不僅與警詢時所述不同，且彼此間亦有相歧，已難
    憑信。況且，被告既已供明：我家有二片門…我有把裡面的
    門打開，但外面的紗門仍然是鎖起來等語（同上筆錄第4 頁
    ），足見其當時與告訴人爭執之際，有相隔1 道紗門，復無
    跡證顯示該紗門有何毀損或遭強制打開情事，告訴人豈有遭
    受告訴人或告訴人之弟直接攻擊，導致不慎潑出手上熱水之
    可能？倘上開說詞屬實，被告又何以於本院審理時坦認犯罪
    ？所述不外乎避重就輕之詞，昭然若揭。綜上所述，本案事
    證已臻明確，被告犯行堪予認定，應依法論科。
二、核被告所為，係犯刑法第277 條第1 項之傷害罪。爰審酌被
    告不思以理性方法解決鄰居間之衝突，僅因細故，即悍然以
    熱水潑傷他人，雖於本院審理時承認犯罪，然就案發情形仍
    有避重就輕之詞，難認有真誠悔意，惟念其前無任何犯罪科
    刑處罰紀錄，有臺灣高等法院被告前案紀錄表可憑，素行非
    劣，造成告訴人之傷勢並非甚重，事後表明願以新臺幣5 千
    元與告訴人和解，因告訴人堅持依法處理，迄今雙方未能成
    立和解等一切情狀，量處如主文所示之刑，並諭知如易科罰
    金之折算標準，以資懲儆。
據上論斷，應依刑事訴訟法第273 條之1 第1 項、第299 條第1
項前段、刑法第277 條第1 項、第41條第1 項前段，刑法施行法
第1 條之1 第1 項、第2 項前段，判決如主文。
本案經檢察官林錦鴻到庭執行職務
中    華    民    國   100    年    9     月    30    日
                  刑事第十八庭  法  官  朱嘉川
以上正本證明與原本無異。
如不服本判決應於收受送達後10日內向本院提出上訴書狀，並應
敘述具體理由；其未敘述上訴理由者，應於上訴期間屆滿後20日
內向本院補提理由書（均須按他造當事人之人數附繕本）「切勿
逕送上級法院」。
                                書記官  蘇宥維
中    華    民    國   100    年    9     月    30    日
附錄本案論罪科刑法條全文：
中華民國刑法第277 條：
傷害人之身體或健康者，處3 年以下有期徒刑、拘役或1 千元以
下罰金。
犯前項之罪因而致人於死者，處無期徒刑或7 年以上有期徒刑；
致重傷者，處3 年以上10年以下有期徒刑。